臺灣高等法院臺中分院刑事裁定　
111年度聲字第1893號
聲  請  人  臺灣高等檢察署臺中檢察分署檢察官     
受  刑  人  羅瑞蓉




上列聲請人因受刑人數罪併罰有二裁判以上，聲請定其應執行之
刑（聲請案號：111年度執聲字第815號），本院裁定如下：
    主  文
羅瑞蓉因犯如附表所示各罪所處之刑，有期徒刑部分應執行有期
徒刑參月，如易科罰金，以新臺幣壹仟元折算壹日。
    理  由
一、聲請意旨略以：受刑人羅瑞蓉（以下稱受刑人）因妨害自由
    等數罪，先後經判決確定如附表。應依第53條、第51條第5
    款規定，定其應執行之刑，及依刑法第41條第1項（聲請書
    贅載第8項，應予刪除）規定，諭知易科罰金之折算標準，
    爰依刑事訴訟法第477條第1 項聲請裁定等語。
二、按裁判確定前犯數罪者，併合處罰之；數罪併罰，有二裁判
    以上者，依第51條之規定，定其應執行之刑，刑法第50條第
    1 項本文、第53條定有明文。又數罪併罰，分別宣告其罪之
    刑，如宣告多數有期徒刑者，於各刑中之最長期以上，各刑
    合併之刑期以下，定其刑期；但不得逾30年，刑法第51條第
    5 款亦有明文。次按法律上屬於自由裁量事項，尚非概無法
    律性之拘束，在法律上有其外部界限及內部界限。前者依法
    律之具體規定，使法院得以具體選擇為適當裁判，此為自由
    裁量之外部界限。後者法院為自由裁量時，應考量法律之目
    的，法律秩序之理念所在，此為自由裁量之內部界限。法院
    為裁判時，二者均不得有所踰越。在數罪併罰而有二裁判以
    上，應定其應執行刑之案件，法院所為刑之酌定，固屬自由
    裁量事項，然對於法律之內、外部界限，仍均應受其拘束（
    最高法院94年度台非字第21號判決意旨參照）。
三、被告所犯數罪有二裁判以上時，其所犯各罪是否合於數罪併
    罰規定，應以各裁判中最初判決確定者為基準，凡在該裁判
    確定前所犯之各罪，均應依刑法第50條、第51條規定，定其
    應執行之刑。又定應執行刑，不僅攸關國家刑罰權之行使，
    於受刑人之權益亦有重大影響，除顯無必要或有急迫情形外
    ，法院於裁定前，允宜予受刑人以言詞、書面或其他適當方
    式陳述意見之機會，程序保障更加周全（最高法院110年度
    台抗字第489號裁定意旨參照）。
四、經查：
　㈠受刑人因犯妨害自由等罪，經臺灣臺中地方法院及本院分別
    判處如附表所示之刑，均經分別確定在案，有各該刑事判決
    及臺灣高等法院被告前案紀錄表在卷可稽。茲檢察官向本院
    聲請定其應執行之刑，本院審核認聲請為正當，應定其應執
    行之刑。
　㈡本院於裁定前，曾通知受刑人如對本件定應執行刑案件有意
    見欲表達，於文到5日內具狀陳述意見，經受刑人表示意見
    略以：懇請法官考量其靠領中低收入戶補助及食物銀行物資
    ，加上打零工維持生計，從輕量刑等語，有本院111中分高
    刑盈111聲1893字第8671號函、送達證書、陳述意見調查表
    、收文及收狀資料查詢清單在卷可憑（本院卷第43至53頁）
    ，及檢察官建請本院在有期徒刑2月以上、4月以下之範圍內
    裁量定刑，考量刑罰邊際效應、受刑人所生痛苦程度、受刑
    人復歸社會之可能性，與附表所示2罪之罪質不同，犯罪時
    間、空間並非密接，各罪獨立性較高，受刑人透過各罪顯示
    之人格面不同，故於裁量定刑時，不宜給予過多刑罰折扣，
    及附表所示2罪之確定判決主文均以新臺幣1000元折算1日為
    易科罰金折算標準，故於裁量時，請以相同標準定刑，以維
    公平，有臺灣高等檢察署臺中檢察分署檢察官意見書在卷可
    佐（本院卷第9至10頁）。參照前揭所述，本院就編號1至2
    所示各罪再定應執行之刑，應予審酌前開裁判內、外部界限
    之範圍，並斟酌受刑人所犯大致為毀損、恐嚇犯罪，侵害被
    害人財產法益或自由法益之程度較輕，前述犯罪行為之不法
    及罪責程度、犯罪情節、次數及行為態樣、數罪所反應受刑
    人之人格特性與傾向、對受刑人施以矯正之必要性、受刑人
    復歸社會之可能性等，就其所犯前揭各罪為整體非難評價，
    定其應執行之刑及諭知易科罰金之折算標準如主文所示。
　㈢另附表編號1已執行完畢部分，執行檢察官於執行本件所定執
    行刑時，自應予以扣除，俾免受刑人誤會，附此敘明。
據上論斷，應依刑事訴訟法第477條第1項，刑法第53條、第51條
第5款、第41條第1項前段，裁定如主文。
中　　華　　民　　國　　111 　年　　10 　　月　　3　　日
            刑事第八庭    審判長法　官　張  靜  琪
                                法　官　黃  小  琴
                                法　官　郭  瑞  祥 
以上正本證明與原本無異。
如不服本裁定，得於收受送達後五日內向本院提出抗告書狀（須
附繕本）。因疫情而遲誤不變期間，得向法院聲請回復原狀。

                                書記官  洪  玉  堂
　　　　　　　　　　　　　　　　
中　　華　　民　　國　　111 　年　　10　　月　　3 　　日
附表：受刑人羅瑞蓉定其應執行之刑案件一覽表
 編　　　　　號  1 2   罪　　　　　名  毀損 恐嚇危害安全   宣　　告　　刑  有期徒刑2月 有期徒刑2月   犯　罪　日　期  109年11月9日 109年7月13日  偵查（自訴）機關年   度   案   號  臺灣臺中地方檢察署110年度偵字第6168號 臺灣臺中地方檢察署109年度偵字第30344號  最　後　　事 實 審 法　　院 臺灣臺中地方法院 臺灣高等法院臺中分院   案　　號 110年度中簡字第1588號 111年度上易字第146號   判決日期 110 年7 月30日 111 年7 月12日  確　 定　　判　 決 法　　院 臺灣臺中地方法院 臺灣高等法院臺中分院   案　　號 110年度中簡字第1588號 111年度上易字第146號   判　　決確定日期 110 年8 月31日  111 年7 月12日   是否為得易科罰金、社會勞動之案件  是 是  備註  臺灣臺中地方檢察署110年度執字第11570號（已執行完畢） 臺灣臺中地方檢察署111年度執字第10289號